【裁判字號】    97,上訴,969
【裁判日期】    971014
【裁判案由】    毒品危害防制條例
【裁判全文】
臺灣高等法院臺南分院刑事判決         97年度上訴字第969號
上  訴  人
即  被  告  戊○○
選任辯護人  涂欣成律師
            洪梅芬律師
            呂蘭蓉律師
上列上訴人因毒品危害防制條例案件，不服臺灣嘉義地方法院97
年度訴字第245號中華民國97年7月29日第一審判決（起訴案號：
臺灣嘉義地方法院檢察署96年度偵字第6055號），提起上訴，本
院判決如下：
    主  文
原判決撤銷。
戊○○販賣第一級毒品，累犯，處有期徒刑拾伍年肆月。扣案販
賣第一級毒品所得新臺幣伍佰元、海洛因拾捌小包（空包裝總重
肆點柒捌公克），純度百分之十八點三一，純質淨重零點貳肆公
克）沒收銷燬之。門號0000000000號ＯＫＷＡＰ行動
電話機具壹支（不含ＳＩＭ卡）均沒收。
    事  實
一、戊○○綽號「龍蝦」，前曾因肅清煙毒條例案件，經臺灣高
    雄地方法院以86年度訴字第3492號判決判處有期徒刑3年3月
    ，並經臺灣高等法院高雄分院以87年度上訴字第559 號判決
    駁回上訴確定，於民國89年4 月26日縮短刑期假釋出監，嗣
    因撤銷假釋入監執行殘刑，於92年8 月11日縮短刑期執行完
    畢。詎其猶不知悔改，明知海洛因為毒品危害防制條例所定
    之第一級毒品，不得販賣，竟於96年2 月3 日某時接獲真實
    姓名、年籍不詳，綽號「安仔」之成年男子以未顯示號碼之
    電話撥打戊○○所持用之門號0000000000號OKWAP 行動電話
    （下稱0000000000號電話）向其洽購海洛因後，即基於販賣
    第一級毒品海洛因以營利之犯意予以應允，雙方乃約定在高
    雄市楠梓區右昌一巷216 弄口進行交易，嗣於同日15時10分
    許，「安仔」與戊○○於上開巷口碰面後，戊○○即以新台
    幣（下同）500 元之代價販售海洛因1 包與「安仔」，「安
    仔」取得上開海洛因而完成交易後，戊○○欲騎乘車牌號碼
    YE9-238 號機車離去之際，適為前已接獲線報，指稱綽號「
    龍蝦」者經常在高雄市楠梓區右昌一巷216 弄口附近販售海
    洛因，而至該處埋伏之高雄市政府左營分局警員上前逮捕，
    當場自戊○○之身上查扣販賣海洛因一小包與「安仔」所得
    之5百元等物；「安仔」則趁隙騎乘車牌號碼不詳之白色機
    車逃逸。嗣經警員徵得戊○○之同意，至其位於高雄市○○
    區○○街164巷23號住處2樓之房間內搜索，另扣得00000000
    00號電話、海洛因17小包（與前開1包合計18包，淨重1.30
    公克[空包裝重4.78公克]，純度18.31%，純質淨重0.24公克
    ）等物，而查悉上情。
二、案經高雄市政府警察局左營分局報請臺灣高雄地方法院檢察
    署呈請臺灣高等法院檢察署令轉嘉義地方法院檢察署檢察官
    偵查起訴。
    理  由
壹、證據能力部分：
一、被告之警詢自白有證據能力：
(一)按被告之自白，非出於強暴、脅迫、利誘、詐欺、疲勞訊問
    、違法羈押或其他不正之方法，且與事實相符者，得為證據
    ，刑事訴訟法第156 條第1 項定有明文。被告曾於警詢中自
    白前揭犯行，供稱其96年2 月3 日係以500 元之代價販售海
    洛因1 包予「安仔」（見臺灣高雄地方法院檢察署96年度偵
    字第4797號偵查卷，下稱高雄地檢署偵卷，第8至9頁、第12
    頁）。
(二)被告雖於原審及本院審理中辯稱其警詢所為自白非出於自由
    意志云云，惟查：
 1、關於為何於警詢中自白販賣海洛因，被告於偵查中兩度陳稱
    ：伊之所以向警察承認販賣毒品，是因為已經毒癮發作，想
    交保回去（見臺灣嘉義地方法院檢察署96年度偵字第6055號
    卷，下稱嘉義地檢署偵卷，第14、17頁），均未表示警員曾
    對其施以強暴、脅迫或以其他不正方法取供。嗣於原審準備
    程序中始改稱：警詢中之供述是遭到警察恐嚇所為，當時警
    察係將伊帶到左營分局刑事組的小房間製作筆錄，要伊依照
    他們的意思說有販賣毒品，警察很兇，並說要伊自己認一認
    ，不然只要抓到有吸毒的人就要他們說是向伊買的，當時警
    詢筆錄是警察把問題跟答案先打好，伊看著電腦螢幕念，用
    這樣的方法錄音及製作筆錄，不是照伊的意思一問一答云云
    （見原審卷第58頁）。於本院則稱是警員逼他說的。（見本
    院備程序筆錄）其前後供述不一，所述是否可採，已非無
    疑。
 2、況被告之警詢錄音，於偵查中曾由臺灣嘉義地方法院檢察署
    檢察事務官勘驗並製作勘驗筆錄逐字記錄警詢內容（見嘉義
    地檢署偵卷第38至44頁）；嗣經原審當庭播放警詢錄音進行
    勘驗，與警詢筆錄、檢察事務官勘驗筆錄逐一比對，勘驗結
    果為：被告警詢係採一問一答，內容與警詢筆錄及檢察事務
    官勘驗筆錄所載相符，詢問之警員係逐一發問，針對不清楚
    之處與被告釐清後再整理記載筆錄，錄音內容可聽到電腦鍵
    盤打字聲，被告回答警員所詢問題時均能瞭解問題的意思，
    並未發現有精神狀況不佳情況；復有原審勘驗筆錄在卷可參
    （見原審卷第63頁）。此外，製作被告警詢筆錄之左營分局
    警員黃崑臨曾於偵查中具結證稱：「（問：被告警詢筆錄是
    出於自由意志所陳述？）是的，是他自己主動講的，他說『
    安仔』跟他買7、8次左右，而且他自己講『安仔』沒有拿錢
    給他，如果真的是我們要他講，就不會是這樣子，他也自己
    承認有賣1包500元毒品給『安仔』，身上查扣的那一張500
    元紙鈔是『安仔』拿給他的交易所得。」（見嘉義地檢署偵
    卷第33頁）；並於原審審理中再度具結證稱：警詢筆錄是被
    告自由意志下所講（見原審卷第168頁）。共同查獲被告之
    左營分局警員朱晉瑩亦於原審審理中具結證稱：被告在現場
    及分局的精神狀況很好，被告之警詢筆錄雖非由伊製作，但
    伊當時與被告在同一個辦公室內製作另外2個在場人丙○○
    及甲○○的筆錄，被告的警詢筆錄也是在大辦公室製作，警
    局同事並沒有人把被告另外帶到小房間裡面等語（見本院卷
    第175、177至178頁）。
(三)綜上堪認被告辯稱其係因毒癮發作想趕快回家、遭警員帶到
    小房間恐嚇，始在警員預先打好筆錄之情況下依警員之要求
    陳述並錄音云云，顯與事實不符。其於警詢中所為自白應係
    出於自由意志，並無證據足認有欠缺任意性之情況，自得作
    為本件認定事實之基礎。
二、被告以外之人於偵查中向檢察官所為之陳述，除顯有不可信
    之情況者外，得為證據。刑事訴訟法第159條之1第2項規定
    甚明，查被告及辯護人對於證人承辦警員黃昆臨及朱晉瑩於
    偵查中之證述，爭執其證據能力，惟證人黃昆臨、朱晉瑩於
    偵查中二次作證，均具結，所述均相符，並經原審交互詰問
    ，所陳述亦相符，其於偵查中陳述核無不可信之情況，應得
    為證據。其餘證人鐘炯元、丁○○於警詢之證詞，被告迄至
    原審言詞辯論終結前，均未就證據能力聲明異議。本院審酌
    該等供述證據之取得過程並無瑕疵，與本案待證事實間復具
    有相當之關聯性，且經本院於審理時逐一提示予被告及辯護
    人表示意見，無礙於被告及辯護人之彈劾詰問權，以之作為
    本案證據並無不當，自得採為本件認定事實之基礎。
三、被告主張證人丁○○於另案警詢陳述無證據能力，公訴人亦
    未聲請詰問，其陳述無刑事訴訟法第159條-1至159條-5之例
    外情形， 應無證據能力。
貳、認定犯罪事實所憑證據及理由：
一、訊據被告固坦承其曾於上開時、地與「安仔」碰面，惟矢口
    否認有何販賣海洛因犯行，辯稱：案發當天是與「安仔」交
    易門號0000000000號NOKIA 行動電話（下稱0000000000號電
    話），並非交易毒品云云。查：
二、為警查獲當日即96年2月3日，「安仔」係以未顯示號碼之電
    話撥打被告之0000000000號電話，向被告拿取1包海洛因，
    並交給被告500元等情，業據被告於警詢中坦承不諱（見高
    雄地檢署偵卷第6至14頁）。並經證人即任職於高雄市政府
    警察局左營分局偵查隊之本案承辦警員黃昆臨、朱晉瑩迭於
    偵查及原審審理中證稱：因為警員之前查獲毒品案件時會和
    嫌疑人聊天詢問毒品來源，其中很多嫌疑人提到毒品是在右
    昌一巷向一個叫「龍蝦」的人交易而來，所以警員就去查獲
    處埋伏，當時見到「安仔」騎著白色機車在附近打電話，不
    久被告戊○○就出現了，當時他們手半握著裡面有東西、像
    一般毒品交易以手傳遞的動作，警員認為他們在交易毒品，
    一開始想攔下「安仔」的白色機車，但被「安仔」跑掉了，
    同時去抓被告戊○○，他人車一起倒地，掉下1包海洛因，
    並當場查扣到夾克外面口袋內的500元等語纂詳（見高雄地
    檢署偵卷第137頁，嘉義地檢署偵卷第32至34頁，原審卷第
    167至180頁）。此外，復有高雄市政府警察局左營分局警員
    在查獲現場即高雄市楠梓區右昌一巷216弄口執行扣押而製
    作之扣押筆錄、扣押物品目錄表，以及現場照片6張在卷可
    佐（見高雄地檢署偵卷第42至44、56頁）。另有自被告身上
    扣得之500元、海洛因1包，以及於被告住處查獲之00000000
    00號電話、0000000000號電話、海洛因17包等物扣案可憑；
    上開海洛因共計18包，經送請法務部調查局鑑定，均含有第
    一級毒品海洛因成分，合計淨重1.3公克（空包裝重4.78公
    克），純度18.31%，純質淨重0.24公克等情，則有法務部調
    查局96年4月13日調科壹字第09623032430號鑑定書在卷可稽
    （見高雄地檢署偵卷第131頁）。足徵被告警詢中之自白確
    與事實相符，應堪採信。
三、被告雖於偵查及原審審理中翻異前詞，辯稱案發當日係與「
    安仔」交易0000000000號電話，而非交易第一級毒品海洛因
    云云。然查：
(一)被告於警詢中自承：0000000000號電話是另一名叫「安仔」
    的朋友拿給伊用的，該名朋友與當天碰面的「安仔」不是同
    一個人（見嘉義地檢署偵卷第40頁背面至第41頁之警詢錄音
    勘驗筆錄）。嗣於偵查及原審準備程序中改稱0000000000號
    電話是當天碰面的「安仔」拿給伊抵債的，是要抵「安仔」
    之前在戰將遊樂場打電動玩具跟伊借代幣欠的錢（見嘉義地
    檢署偵卷第17頁、原審卷第64頁）。其後又於原審97年7 月
    15日審判庭中改稱：查獲當天是因為「安仔」缺錢，拿0000
    000000號電話來向伊周轉現金，依當天是拿1 千元給「安仔
    」向他購買0000000000號電話，包括NOKIA 手機及門號（見
    原審卷第187 至188 頁）。其供述前後不一，是否可採，已
    非無疑。
(二)又若如被告所辯，案發當天「安仔」係拿0000000000號電話
    給被告用以抵償積欠被告之債務或周轉現金，則警員查獲被
    告時，應會當場扣得上開手機，且被告既係為警查獲時始自
    「安仔」處取得上開手機，理應未曾使用過0000000000此一
    電話號碼。惟查：
 1、證人即本件承辦警員黃崑臨、朱晉瑩證稱：當天並未看到「
    安仔」拿手機給被告，0000000000號電話是在被告家中搜到
    的，不是在高雄市楠梓區右昌一巷216弄口之現場查扣的（
    見嘉義地檢署偵卷第33頁，原審卷第169、176頁）。另觀諸
    經被告本人簽認之搜索扣押筆錄、扣押物品目錄表所載，96
    年2月3日15時10分至15分，警員在右昌一巷216弄口查扣之
    物品僅有海洛因1包、500元（見高雄地檢署偵卷第42 至44
    頁）；其餘扣案物包括海洛因17包、挑食吸管1支、已使用
    過注射針筒5支、0000000000號電話、0000000000號電話等
    ，均係在被告住處即廣昌街164巷23號查獲（見高雄地檢署
    偵卷47至49頁）。堪認0000000000號電話顯非於警員查獲時
    當場自被告身上扣得。
 2、另依證人黃崑臨、朱晉瑩之證述，案發當天警員至被告家中
    搜索時，有一個綽號叫「拖車」、「拖拉庫」，真實姓名為
    己○○的人，以0000000000號電話打了幾次0000000000號電
    話、0000000000號電話，被告都沒接，後來警員接起來，對
    方就說他到了，警員就問被告這位是誰、要做什麼，被告自
    承是要向伊拿海洛因的，然後被告就帶警員到一間萊爾富便
    利商店，因此查獲己○○（見嘉義地檢署偵卷第33頁，原審
    卷第170至171、176至177頁）。經原審當庭勘驗警員至被告
    住處搜索之錄影光碟，確認：在搜索光碟12分46秒有電話鈴
    響，另外在20分18秒時0000000000號電話鈴響，畫面有拍攝
    到0000000000號、0000000000號2支手機（見原審卷第174頁
    ）；另觀被告持用之0000000000號電話雙向通聯紀錄，在96
    年2月3日15時45分8秒，確有己○○持用之000000 0000號電
    話與被告持用之0000000000號電話之通聯紀錄（見原審卷外
    放證物0000000000號電話雙向通聯(二)）。堪認鍾元於案發
    當日確曾多次撥打0000000000號、0000000000號電話，欲向
    被告索取海洛因。參以警員查獲己○○後，己○○曾於警詢
    中供稱：伊均係以0000000000號電話與綽號「果汁」之成年
    男子聯絡（見高雄地檢署偵卷第25頁）；再依警員所拍攝己
    ○○持用之0000000000號電話中登載之聯絡人電話畫面，己
    ○○係將0000000000、0000000000、0000000000號3支電話
    均登記於同一人（即綽號「果汁」者）之紀錄下（見高雄地
    檢署偵卷第55、58頁）；而0000000000號電話係被告之女友
    曾亦詩申辦後借給被告使用，0000000000號電話則是被告自
    朋友處買受者，業據被告迭於警詢、偵查及原審審理中坦承
    不諱（見高雄地檢署偵卷第11、115頁，原審卷第191頁；惟
    被告嗣於原審審理中改稱未曾使用過0000000000 號電話，
    見原審卷第189頁）。堪認被告應係於本件案發前即已取得
    並使用0000000000號電話，否則己○○豈有可能知悉可撥打
    0000000000號電話與被告聯繫？
 3、綜上足認被告辯稱案發當日係與「安仔」交易0000000000號
    電話，而非買賣海洛因云云，顯不實在。
(三)被告上訴意旨以：500元為一般人所有之私人財物，不得作
    為犯罪佐證云云，惟查：證人朱晉瑩證稱：「後來有攔到戊
    ○○，他連機車一起倒在地上，手上掉出1包海洛因下來，
    當時我們馬上對他身上搜索，查扣到夾克外面袋子內的500
    元及裡面內袋的4200元。」（偵4749卷136-137頁），「當
    時在第一現場從被告身上搜索到毒品及現金500元、4200元
    分開放。」（原審卷175-179頁），警員黃崑臨亦證稱：「
    被告夾克外面的口袋有1張500元，另外還有其他的金錢，有
    面額100、500、1000元的，是和500元分開放的。」（原審
    卷170頁），故該500元堪認係販毒所得，被告所辯應非可採
    。
(四)又認定犯罪事實所憑之證據，並不以直接證據為限，即綜合
    各種間接證據，本於推理作用，為認定犯罪事實之基礎，如
    無違背一般經驗法則，尚非法所不許（最高法院27年滬上字
    第64號、44年台上字第702號判例參照）。經查，本件警員
    查獲被告當日，至其家中搜索時，即曾發現己○○多次撥打
    被告之電話，欲與被告聯繫拿取海洛因，業如前述；而被告
    曾於警詢中自承：「（問：0000000000使用人向你要過幾次
    海洛因？）7、8次左右，有時他來住處附近路旁或我家附近
    的萊爾富超商前，交海洛因給他。」（見高雄地檢署偵卷第
    10頁）。此外，高雄地區為警查獲持有或施用毒品者，確有
    數人曾供稱係於96年1月上旬在高雄市楠梓區右昌國小或廣
    昌街與右昌一巷口旁之福德祠等處，向綽號「龍蝦」者以50
    0元不等之價格購買海洛因，亦有臺灣高雄地方法院96年度
    簡字第1150號乙○○持有第一級毒品案之判決在卷可參（見
    原審卷第81頁），被告亦自承綽號「龍蝦」（見偵6055卷第
    13頁），可知被告確有販賣海洛因之嫌疑。而被告與己○○
    等人並非至親，且自承其與己○○不熟（見嘉義地檢署偵卷
    第18頁），豈有可能如被告警詢所述曾提供7、8次海洛因予
    己○○，均未向鍾元收取費用？可見被告平時有販賣海洛
    因之情形，其於96年3月2日與安仔見面之行為應係販賣海洛
    因，被告辯稱其未曾販賣海洛因云云，尚難憑採。
四、又警方於被告家中查扣海洛因17包均含海洛因成分，有鑑定
    書附偵4749號卷第131頁可稽，被告雖辯稱係自己施用，惟
    若自己施用何須分裝為小包？且一次分裝為17包？依被告被
    警查獲時，身上掉出一小包海洛因情形以觀，被告應係欲將
    該包海洛因交付他人，故被告持有分裝成小包之海洛因，應
    係販賣所用，所辯應非可採。
五、再查，販賣第一級毒品海洛因係違法行為，非可公然為之，
    且有其獨特之販售路線及管道，復無公定價格，易於增減分
    裝之份量，而每次買賣之價格及數量，可能隨時依交易雙方
    之關係深淺、資力、需求量，以及對行情之認知、來源是否
    充裕、查緝是否嚴緊，甚至購買者被查獲時供述購買對象之
    可能性此等風險之評估，而異其標準，非可一概而論，從而
    販賣之利得，一般除被告坦承犯行或價量俱臻明確外，委難
    查得實情；且一般民眾普遍認知海洛因為政府嚴予查緝之違
    禁物，販賣者刑責甚重，苟無利可圖，衡情應無甘冒被查緝
    之危險而無端交付他人之理，是一般販賣之人從價差或量差
    中牟利之方式雖異，然其販賣行為在意圖營利則同一。本案
    雖因被告於偵查及原審審理中矢口否認販賣海洛因，更未供
    述其販賣毒品利得，致無法查得被告販賣之實際利得，惟依
    被告所述，其與購買海洛因者即「安仔」是在案發前幾個月
    在戰將遊藝場認識的，只是平常有在遊藝場一起打電動玩具
    ，不是很熟（見原審卷第189至190頁），當無可能甘冒重典
    而按取得海洛因之價格轉售，不求利得。參以被告於警詢時
    供承：扣案海洛因係真實年籍、姓名不詳，綽號「大胖」之
    人為抵債而交付者（見高雄地檢署偵卷第11頁）；是被告對
    於積欠其債務之人既知要取得海洛因抵債，而不願無端受損
    ，更無可能不求利潤而轉讓海洛因予「安仔」。此外，員警
    係於查獲當日之15時15分至16時間，至被告住處執行搜索，
    有搜索扣押筆錄在卷足稽（見高雄地檢署偵卷第47頁），警
    員在執行搜索之短短數十分鐘內，即發現己○○多次撥打被
    告之行動電話欲拿取海洛因，益證被告係備有海洛因隨時應
    購買者之要求而提供，其顯係基於營利之意而販賣第一級毒
    品予「安仔」，灼然甚明。綜上所述，被告確有販賣第一級
    毒品犯行，其前開所辯無非臨訟卸責之詞，均無足採，本件
    事證明確，應予依法論科。
、論罪科刑：
一、按海洛因係毒品危害防制條例第2條第2項第1款所定之第一
    級毒品，不得販賣；是核被告本件所為，係犯毒品危害防制
    條例第4條第1項之販賣第一級毒品罪；其販賣前持有第一級
    毒品之行為，為販賣之高度行為所吸收，不另論罪。被告前
    因肅清煙毒條例案件，經臺灣高雄地方法院以86年度訴字第
    3492號判決判處有期徒刑3年3月，並經臺灣高等法院高雄分
    院以87年度上訴字第559號判決駁回上訴確定，於89年4月26
    日縮短刑期假釋出監，嗣因撤銷假釋入監執行殘刑，於92年
    8月11日縮短刑期執行完畢，有其臺灣高等法院被告前案紀
    錄表在卷可稽，其於受徒刑之執行完畢後，5年以內故意再
    犯本件有期徒刑以上之罪，應依刑法第47條第1項論以累犯
    ，並加重其刑，惟因毒品危害防制條例第4條第1項販賣第一
    級毒品罪之法定本刑為死刑、無期徒刑，依法不得再予加重
    ，是僅就罰金刑部分加重其刑。復按販賣第一級毒品罪之法
    定刑為「死刑或無期徒刑；處無期徒刑者，得併科新台幣一
    千萬元以下罰金」，然同為販賣第一級毒品者，其原因動機
    不一，犯罪情節未必盡同，有大盤毒梟、中小盤毒販之分，
    亦有吸毒者為解癮而購入毒品並少量販售予同儕以彌補自己
    吸毒之花費，其販賣行為所造成危害社會之程度自屬有異。
    查被告本件經查獲販賣第一級毒品之犯行僅有1次，不法所
    得為5百元，數量非鉅，足見其犯罪情節尚與大量販售毒品
    之毒梟迥異，衡其犯罪情節，情輕法重，縱處以法定最低度
    刑，猶嫌過重，其情狀顯堪憫恕，爰依刑法第59條規定，酌
    量減輕其刑，並就罰金刑部分先加重後減輕之。
二、原審予以論罪科刑，固非無見，惟查：扣案海洛因18包，為
    被告預備供犯罪所用，應予沒收銷燬，原判決認不能證明為
    供犯罪所用，不予沒收，尚有未洽，被告上訴意旨，否認犯
    罪，雖非有理，惟原判決既有可議，應由本院將原判決撤銷
    改判，爰依被告之陳述（見原審卷第192頁）及卷附其臺灣
    高等法院被告前案紀錄表、前案起訴書、判決書，審酌：被
    告為高職畢業之智識程度，原係從事磁磚相關工作、與父親
    同住之生活狀況，有多次施用第一、二級毒品及持有第一級
    毒品等前案紀錄，素行非佳，為謀私利，無視於國家杜絕毒
    品犯罪之禁令而販賣毒品，嚴重戕害國民身心健康，對社會
    所生危害程度非輕，且犯後猶飾詞否認犯行，未見悔意，惟
    其本次犯罪所得僅500元，並衡其犯罪之動機、目的、手段
    等一切情狀，量處如主文所示之刑，以示懲儆。
三、沒收部分：
(一)按犯毒品危害防制條例第4條之罪者，其供犯罪所用或因犯
    罪所得之財物均沒收之，如全部或一部不能沒收時，追徵其
    價額或以其財產抵償之，毒品危害防制條例第19條第1項定
    有明文。被告係以扣案之0000000000號電話作為本件販賣海
    洛因之聯絡工具，上開行動電話之機具為被告所有，門號則
    係由其女友曾亦詩所申辦，借給被告使用，非被告自行申設
    等情，業據被告於警詢及原審審理中分別供述在卷（見高雄
    地檢署偵卷第9頁、本院卷第183、191頁），並有門號
    0000000000之申設資料在卷可憑（見原審卷第68頁），堪認
    0000000000號電話之機具為被告所有供本件犯罪所用之物，
    至該門號之SIM卡則非屬被告所有之物，揆諸前揭說明，尚
    不得予以沒收。爰僅就本件扣案之被告販賣第一級毒品所得
    500元，以及被告所有供本件犯罪所用之0000000000號電話
    機具（不含SIM卡）併予宣告沒收。
(二)又毒品危害防制條例第18條第1項固規定查獲之第一、二級
    毒品，不問屬於犯人與否，均沒收銷燬之，被告為警查獲時
    在現場扣得之海洛因1包，以及在其住處扣得之海洛因17包
    共計18包，淨重1.3公克（空包裝淨重4.78公克），純度18.
    31%，純質淨重0.24公克，為第一級毒品，有鑑定書可憑，
    而該空包裝既與海洛因難予析離，應一併沒收銷燬之。另扣
    案之挑食毒品吸管1支、使用過之注射針筒5支，以及000000
    0000號電話（含SIM卡）1支，非屬違禁物，亦無證據足認係
    被告所有且供本件販賣第一級毒品所用之物，爰均不予宣告
    沒收。
據上論斷，依刑事訴訟法第369條第1項前段、第364條、第299條
第1項前段，毒品危害防制條例第4條第1項、第18條第1項前段、
第19條第1項，刑法第11條前段、第47條第1項、第59條，判決如
主文。
本案經檢察官趙中岳到庭執行職務。
中    華    民    國    97    年    10    月    14    日
                  刑事第五庭    審判長法  官  楊明章
                                      法  官  顏基典
                                      法  官  楊子莊
以上正本證明與原本無異。
如不服本判決，應於收受本判決後十日內向本院提出上訴書狀。
其未敘述上訴理由者並得於提起上訴後十日內向本院補提理由書
狀（均須按他造當事人之人數附繕本）「切勿逕送上級法院」。
                                      書記官  王全龍
中    華    民    國    97    年    10    月    14    日
附錄本判決論罪法條：
毒品危害防制條例第4條第1項
製造、運輸、販賣第一級毒品者，處死刑或無期徒刑；處無期徒
刑者，得併科新臺幣1千萬元以下罰金。


司法院資訊處製作；財團法人民間司法改革基金會備份。
